【裁判字號】    99,上訴,714
【裁判日期】    991027
【裁判案由】    違反毒品危害防制條例等
【裁判全文】
臺灣高等法院臺中分院刑事判決         99年度上訴字第714號
上  訴  人
即  被  告  卯○○
選任辯護人  康春田律師
上  訴  人
即  被  告  己○○
上列上訴人等因違反毒品危害防制條例等案件，不服臺灣彰化地
方法院98年度訴字第1383號中華民國99年2 月23日第一審判決（
起訴案號：臺灣彰化地方法院檢察署98年度偵字第3727、5090、
5267、5946號 ），提起上訴，本院判決如下：
    主  文
原判決關於卯○○轉讓第一級毒品暨定應執行刑部分均撤銷。
卯○○被訴轉讓第一級毒品部分均無罪。
其餘上訴駁回。
卯○○上訴駁回之主刑部分應執行有期徒刑拾壹年。
    事  實
一、卯○○曾於民國88年間因違反槍砲彈藥刀械管制條例案件，
    經臺灣臺中地方法院以88年度訴字第130 號判處有期徒刑5
    年2 月，併科罰金新臺幣（下同）15萬元確定（第一案）；
    又於89年間因贓物案件，經臺灣苗栗地方法院以88年度易字
    第933 號判處拘役30日確定（第二案）；又於89年間因偽造
    文書案件，經臺灣臺中地方法院以89年度易字第92號判處拘
    役40日確定（第三案）；又於89年5 月間因妨害兵役治罪條
    例案件，經臺灣苗栗地方法院以89年度訴字第412 號判處有
    期徒刑6 月確定（第四案）；又於89年間因違反槍砲彈藥刀
    械管制條例、恐嚇取財等案件，經本院以89年度上訴字第16
    84號就違反槍砲彈藥刀械管制條例部分判處有期徒刑1 年2
    月，併科罰金6 萬元（第五案），及就恐嚇取財部分判處有
    期徒刑2 年（第6 案）確定；又於90年間因搶奪、竊盜、恐
    嚇取財等案件，經臺灣臺中地方法院以90年度訴字第878 號
    就搶奪部分判處有期徒刑9 月（第七案），就竊盜部分判處
    有期徒刑3 月（第八案），及就恐嚇取財部分判處有期徒刑
    7 月（第九案）確定。第二案與第三案經合併定應執行刑為
    拘役60日確定；第四案、第五案、第七案、第八案、第九案
    所處之有期徒刑部分嗣經裁定減刑為有期徒刑3 月、7 月、
    4 月又15日、1 月又15日、3 月又15日，並與不得減刑之第
    六案合併定應執行刑為有期徒刑3 年5 月確定。上開分別確
    定之數罪，入監接續執行，於96年3 月29日假釋出監，迄至
    97年8 月5 日假釋付保護管束期滿，未經撤銷假釋，以已執
    行論（構成累犯）。己○○曾於88年間因贓物案件，經臺灣
    苖栗地方法院以87年度易字第825 號判處有期徒刑3 月，並
    經本院以88年度上易字第1973號上訴駁回確定，於89年11月
    15日執行完畢；又於89年間因違反毒品危害防制條例案件，
    經臺灣苗栗地方法院以88年度苗簡字第817 號判處有期徒刑
    6 月確定，於90年2 月27日易科罰金執行完畢（不構成累犯
    ）。
二、卯○○、己○○與Ｃ○○（業經原審判處應執行有期徒刑2
    年2 月，並經撤回上訴確定）、蕭順風（己於99年3 月13日
    死亡，經原審判決公訴不受理確定) 等人基於意圖為自己不
    法所有之犯意聯絡，共同組成竊鴿勒贖集團，分別起意竊盜
    及恐嚇取財，由卯○○備置其申辦之彰化銀行大甲分行帳號
    00000000000000號帳戶之存摺、金融卡，及由蕭順風備置其
    所申辦之社頭湳雅郵局帳號00000000000000號帳戶之存摺、
    金融卡作為竊鴿後恐嚇被害鴿主匯款之工具，彼此並由卯○○以其所有之門號0000000000號SIM 卡、非其所有之門號00
    00000000號SIM 卡置入之其所有之行動電話（序號：000000
    000000000 號），及由Ｃ○○以其所有之門號0000000000號
    、0000000000號SIM 卡置入其所有之行動電話（序號：0000
    00000000000 號），及由蕭順風以其所有之門號0000000000
    號SIM 卡置入非其所有之行動電話，作為竊鴿勒贖集團內成
    員間從事竊盜、恐嚇取財之聯絡工具，另由Ｃ○○以其拾自
    他人棄置後取得所有權之捕鴿網1 張、棉繩1 條為捕鴿工具
    ，在苗栗地區○○○○路徑之山區架設大型鳥網，分別於98
    年2 月26日、98年3 月28日、98年3 月31日、98年4 月1 日
    、98年4 月3 日、98年4 月6 日、98年4 月10日之各日上午
    7 至8 時許間某時，每日各以1 次架網捕鴿後收網之方法，
    竊取飛經該山區之賽鴿後，再由卯○○、Ｃ○○等人於竊得
    賽鴿當日輪流持用非其等所有之門號0000000000號、000000
    0000號行動電話SIM 卡置入非其等所有之行動電話內，撥打
    恐嚇電話予如附表一所示之鴿主，以加害財產之事對鴿主恐
    嚇稱「賽鴿遭擄獲，須匯款至指定帳戶始能取回」，或對鴿
    主恐嚇稱「賽鴿遭擄獲，須至指定地點當場交付贖金始能取
    回賽鴿」等語，致使附表一所示之鴿主心生畏懼，而依指示
    將贖金匯入蕭順風之社頭湳雅郵局00000000000000號帳戶內
    及匯入卯○○申辦之彰化銀行大甲分行帳號00000000000000
    號帳戶內，或依指示前往苗栗縣某處指定地點當場交付贖金
    ，俟卯○○、己○○與Ｃ○○、蕭順風之竊鴿勒贖集團取得
    贖金後，始放回被竊之賽鴿（其等所竊得之賽鴿及向鴿主恐
    嚇取財之明細詳如附表一所示）。其中鴿主以匯款方式支付
    勒贖款項部分，並由卯○○、Ｃ○○、蕭順風持前述2 本帳
    戶之存摺、提款卡前往各金融機構提領匯入之款項。全部竊
    鴿勒贖所得，由卯○○、己○○、Ｃ○○、蕭順風朋分花用
    殆盡。
三、卯○○另基於販賣第二級毒品甲基安非他命圖利之犯意，以
    其所有之門號0000000000號行動電話SIM 卡置入其所有之行
    動電話內（序號：000000000000000 號），作為販賣甲基安
    非他命之對外聯絡工具。庚○○於98年3 月31日12時3 分48
    秒，以其持用之門號0000000000號行動電話，與卯○○持用
    之門號0000000000號行動電話通話，表示欲以2 千元之代價
    購買甲基安非他命1 包，卯○○於電話中示意承諾後，與庚○○相約至苗栗縣三義鄉○○○○街某處會面，由卯○○將
    甲基安非他命1 包交付給庚○○，並向庚○○收取2 千元。
四、嗣經警於98年4月21日7時20分許，在卯○○位於苗栗縣三義
    鄉雙潭村雙連潭66之1 號住處拘提查獲卯○○，並扣得卯○○所有供販賣甲基安非他命、竊盜、恐嚇取財所用之行動電
    話1 支（序號：000000000000000 號）、門號0000000000號
    SIM 卡1 枚；又經警於98年4 月21日7 時42分許，在Ｃ○○
    位於苗栗縣三義鄉勝興村19鄰水美5 號住處拘提查獲Ｃ○○
    ，並扣得Ｃ○○所有供竊盜、恐嚇取財所用之行動電話1 支
    （序號：000000000000000 號）及門號0000000000號、0000
    000000號SIM 卡各1 枚，再於98年4 月21日9 時8 分許，在
    苗栗縣三義鄉勝興村山區扣得Ｃ○○所有供竊鴿用之捕鴿網
    1 張、棉繩1 條；又經警於98年4 月21日7 時30分許，在己○○位於苗栗縣三義鄉雙潭村雙連潭116 之4 號拘提查獲己○○，並扣得己○○所有供竊盜、恐嚇取財所用之行動電話
    1 支（序號：000000000000000 號）、門號0000000000號SI
    M 卡1 枚；復經警於98年4 月21日8 時36分許，在彰化縣社
    頭鄉平和村村民巷2 號拘提查獲蕭順風，並扣得蕭順風所有
    供恐嚇取財所用之社頭湳雅郵局帳號0000000000000 號帳戶
    之存摺1 本。
五、案經臺灣彰化地方法院檢察署檢察官指揮彰化縣警察局彰化
    分局偵辦及據臺中縣警察局霧峰分局報告偵辦後偵查起訴。
    理  由
甲、證據能力之說明
一、供述證據之證據能力：
  (一)附表一所示被害鴿主（含附表一所示受託付款之人）、卯○○、Ｃ○○、己○○、蕭順風於警詢時之證述：
    因現行刑事訴訟法為保障被告之反對詰問權，排除具有虛偽
    危險性之傳聞證據，以求實體真實之發見，於該法第159 條
    第1 項明定被告以外之人於審判外之言詞或書面陳述，除法
    律有規定者外，不得作為證據。又被告以外之人於審判外之
    陳述，雖不符前4 條之規定（即刑事訴訟法第159 條之1 至
    同條之4 ），而經當事人於審判程序同意作為證據，法院審
    酌該言詞陳述或書面陳述作成時之情況，認為適當者，亦得
    為證據；當事人、代理人或辯護人於法院調查證據時，知有
    第159 條第1 項不得為證據之情形，而未於言詞辯論終結前
    聲明異議者，視為有前項之同意，刑事訴訟法第159 條之5
    定有明文。本件檢察官、被告卯○○及其選任辯護人、被告
    己○○於言詞辯論終結前，就附表一所示被害鴿主警詢中證
    述之證據能力並不爭執，且未主張有刑事訴訟法第159 條第
    1 項不得為證據之情形，應認已同意各該證據資料均得作為
    證據，且經本院審酌後，認無不適當之情形，則各該供述證
    據均有證據能力。
  (二)證人申○○、蕭順風、庚○○、鍾尚緯、卯○○、Ｃ○○、
    己○○於偵訊問時之證述：
    按92年修正公布之刑事訴訟法，改採以當事人進行為主之訴
    訟制度，檢察官代表國家偵查犯罪、實施公訴，基於當事人
    一方原告之地位，就被告犯罪事實及訴訟條件與據以認定證
    據能力等訴訟程序上之事實，固應善盡舉證責任。然因檢察
    官訊問證人、鑑定人等被告以外之人時，均能遵守法律規定
    而不致違法取供，並令具結，可信性極高，為兼顧理論與實
    務，乃於同法第159條之1第2 項明定檢察官於偵查程序取得
    被告以外之人所為陳述，除顯有不可信之情況者外，均有證
    據能力，得為證據。而所謂「顯有不可信」之情況，係指其
    不可信之情形，甚為顯著了然者，固非以絕對不須經過調查
    程序為條件，然須從卷證本身綜合訊問時之外部情況為形式
    上之觀察或調查，即可發現，無待進一步為實質調查之情形
    而言。至被告等當事人、代理人、辯護人、輔佐人若主張其
    顯有不可信之情形者，本乎當事人主導證據調查原則，自應
    負舉證責任，否則，被告以外之人向檢察官所為之陳述，毋
    庸另為證明，即得作為認定被告犯罪之證據，最高法院96年
    度台上字第5684號刑事判決意旨可資參照。證人即共同被告
    卯○○、Ｃ○○、己○○、證人申○○、蕭順風、庚○○、
    鍾尚緯於檢察官偵訊時所為之證述，未據檢察官、辯護人、
    被告卯○○、己○○爭執其證據能力，本院亦未發現有顯有
    不可信之情況，參照上開說明，應有證據能力。
二、非供述證據之證據能力：
  (一)通訊監察譯文：
    按偵查犯罪機關依法定程序監聽之錄音，係以監聽之錄音帶
    為其調查犯罪所得之證據，司法警察依據監聽錄音結果予以
    翻譯而製作之通訊監察譯文，乃該監聽錄音帶內容之顯示，
    此為學理上所稱之「派生證據」，屬於文書證據之一種。於
    被告或訴訟關係人對其譯文之真實性發生爭執或有所懷疑時
    ，法院固應依刑事訴訟法第165 條之1 第2 項之規定，勘驗
    該監聽錄音帶以踐行調查證據之程序，俾確認該錄音聲音是
    否為通訊者本人及其內容與通訊監察譯文之記載是否相符，
    或傳喚該通訊者為證據調查。倘被告或訴訟關係人對該通訊
    監察譯文之真實性並不爭執，即無勘驗辨認其錄音聲音之調
    查必要性，法院於審判期日如已踐行提示通訊監察譯文供當
    事人辨認或告以要旨，使其表示意見等程序並為辯論者，其
    所為之訴訟程序即無不合，最高法院98年度台上字第2016號
    刑事判決意旨可資參照。本案據為認定事實依據之通訊監察
    譯文，經本院審理時踐行提示並告以要旨之程序，檢察官、
    被告卯○○及其選任辯護人、被告己○○均無意見，本院亦
    未發現有以非法方式取得或製作通訊監察譯文之事證，參照
    上開說明，本案之通訊監察譯文自有證據能力。
  (二)其餘非供述證據：
    本案據為判決基礎之下列各項非供述證據，公訴人、被告、
    辯護人於言詞辯論終結前並未陳明其取得程序有不合法之情
    形，且對於證據能力亦無爭執，本院亦未發現有以非法方式
    取得之情形，應認均有證據能力，合先敘明。
乙、實體方面之理由
壹、有罪部分
一、被告卯○○、己○○竊鴿勒贖部分：
  (一)訊據被告卯○○對於事實欄二（含附表一）所載之竊鴿勒贖
    犯行坦承不諱，經核與同案被告Ｃ○○於警詢、偵訊、原審
    準備程序及審理時之自白相符，核與附表一各編號所示證人
    於警詢時證述之情節相符，並有附表一所示之通訊監察譯文
    在卷可稽，復有扣案如附表二編號2 至10、12所示之物可資
    佐證，足證被告卯○○之自白與事實相符，此部分犯行事證
    明確，堪以認定。
  (二)訊據被告己○○矢口否認有何竊鴿勒贖之犯行，辯稱：其於
    檢察官所指之犯罪期間有在餐廳從事除草工作，並未參與被
    告卯○○等人之竊鴿勒贖犯行云云。經查：
  1.證人乙○○於原審審理時證稱：「（檢察官問：你幫丁○○
    贖過幾次鴿子？）一次。」、「（檢察官問：記得當天贖鴿
    子的情形？）記得，對方通知鴿主，鴿主跟我聯絡後，拜託
    我到三義的麥當勞，我到了麥當勞之後就等擄鴿勒贖集團的
    電話，對方打電話給我，要我跟其他鴿主收錢，等候他的通
    知，到對方所講的地方去領鴿子回來，電話中對方指示我如
    何走到山區○○路，丁○○有交代我說有3 隻鴿子，不知道
    是拿5 千或是8 千元給我，當時還有其他鴿主也被勒贖，我
    在麥當勞有看到其他鴿主等對方，對方有叫我把其他的鴿主
    的錢收一收，其他的鴿主不算我在內總共有6 至7 人，其他
    的鴿主沒有跟我去繳贖金，只有我自己去，我共交2 萬8 千
    5 百元給對方，對方打電話給丁○○，丁○○告訴對方說我
    會出面替丁○○把鴿子贖回來，後來擄鴿集團有打電話給我
    ，所以要我當鴿主代表交贖款。」、「（檢察官問：你交贖
    款時有無看到對方的長相？）有。」、「（檢察官問：還記
    得那個人長相？）是剛才在庭沒有上手銬的人【指被告己○○】。」等語（見原審卷第二宗第15頁反面）。足認被告己○○確有以被害人丁○○遭竊之鴿子向證人乙○○索取贖款
    之行為。
  2.警方依據臺灣彰化地方法院核發之通訊監察書對被告卯○○
    持用之門號0000000000號行動電話實施通訊監察之結果，發
    現該行動電話（下稱Ａ) 曾於98年4 月7 日12時16分許與被
    告己○○持用之門號0000000000號行動電話（下稱Ｂ）通話
    ，其通話內容如下：「Ａ：我跟你講，你找…找地方…」、
    、「Ｂ：幹什麼？」、「Ａ：看在那裡？」、「Ａ：現在我
    在家裡啊！」、…「Ａ：要抓給他們的啦！」、「Ｂ：嗯！
    」、「Ａ：不要在你那裡了啦！你聽懂了嗎？」、「Ｂ：我
    知道啦! 你先叫阿君過來找我啊！」、…、「Ａ：你就找一
    個地方，等一下要來了啊！」、「Ｂ：嗯！」、「Ａ：你叫
    阿君帶朋友過去啊！」、「Ｂ：嗯！」、「Ａ：交一交就好
    了嘛！」、「Ｂ：喔！」、「Ａ：那你聽懂了嗎？」、「Ｂ
    ：我知道啦！嗯！」、…「Ａ：現在就可以裝一裝了啦！」
    …「Ｂ：好啦。」、「Ｂ：那到時候，我就跟他說在哪個地
    方就好了啊！」、「Ａ：好啊！那阿君會裝給你啊！」、「
    Ｂ：好啊！」（見彰化縣警察局彰化分局98年彰警分偵字第
    0000000000號警卷第289 至290 頁之通訊監察譯文) 。證人
    即被告卯○○於原審審理時就此一對話雖證稱：「這通電話
    是在借籠子，要到哪裡拿，當時我人在高雄，實際上他們怎
    麼作我不知道，我叫Ｃ○○將鴿子抓過去己○○那邊。」、
    「（檢察官問：為什麼借籠子還需要叫Ｃ○○將鴿子抓過去
    給己○○？）那是我電話講的，我人沒有在那裡，因為己○○那裡才有地方，因為我要叫Ｃ○○用網子裝鴿子到己○○
    處，再將鴿子放進己○○的籠子裡。」、「（檢察官問：為
    何電話當中跟己○○講說不要在他【指己○○】那裡？) 因
    為蕭順風的朋友那時跟著Ｃ○○，而我又不在現場，怕蕭順
    風的朋友不認識己○○，他們之間發生什麼事那怎麼辦。」
    、「（檢察官問：己○○只是提供籠子而已，會發生什麼事
    ？）我不知道會發生什麼事，我只是解釋電話譯文而已，至
    於我在通話中指示他們怎麼作，他們不知道是否如實辦理。
    」等語。惟證人卯○○與被告己○○於上開對話中均未提及
    借籠子之言語，如果僅係借用鴿籠，按理並無在對話中刻意
    隱匿名稱之必要，亦無另由被告己○○覓得其他地點後再行
    通知被告Ｃ○○之正當理由。再者，證人即同案被告Ｃ○○
    於原審審理時證稱：「（檢察官聲請審判長對證人Ｃ○○提
    示原審98年度聲羈字第101 號卷第6頁 筆錄內容並告以要旨
    後問：98年4 月7 日通話中談論取回鴿子，你說那是卯○○
    叫我去矮腳那邊，有鴿主要來抓鴿子，後改稱是他朋友要來
    抓鴿子。那到底是為了什麼事要賣鴿子？) 當天我有帶卯○○的朋友去，是卯○○的朋友要向己○○買種鴿，之前我不
    知道該人是卯○○的朋友，我以為是鴿主，因為我自己有擄
    鴿勒贖的案子，所以在法官問我時，我誤認是鴿主要向我抓
    鴿子。」等語（見原審卷第二宗第10 頁)，可知被告Ｃ○○
    於98年4 月7 日帶他人至被告己○○處，確係向被告己○○
    取鴿，與向被告己○○借用籠子一事並無關聯，證人卯○○
    於原審審理時所為上開證述，無非迴護被告己○○之詞，尚
    難採信，且由上開通話內容觀之，其語意顯係被告卯○○要
    求被告己○○將鴿子裝妥後，另覓得特定地點準備交貨，而
    與交還竊得賽鴿之情狀相符。
  3.又警方依據臺灣彰化地方法院核發之通訊監察書對被告卯○○持用之門號0000000000號行動電話實施通訊監察之結果，
    發現該門號（下稱Ａ）曾於98年4 月7 日15時30分許與被告
    己○○持用之門號0000000000號行動電話（下稱Ｂ）通話，
    其通話內容如下：「Ａ：你不是跟人家說你1 隻鴿子給人家
    多少錢? 」、「Ｂ：你不是說…你說什麼？我跟他們說1 隻
    1 千元啊！」、…「Ｂ：你朋友說他的介紹費2 百啊！我說
    我們這邊拿1 千元啊！」（見彰化縣警察局彰化分局98年彰
    警分偵字第0000000000號警卷第297 頁之通訊監察譯文) 。
    被告己○○於偵訊時就此一對話之內容供稱：「我講這通電
    話的意思是茶樹和輪胎，並非是講鴿子。…」（見98年度偵
    字第3727號偵查卷第44頁），然其對話內容顯係談論鴿子交
    易之價格，及被告己○○、卯○○之一方自交易中可獲取之
    利益，與茶樹和輪胎之交易毫無關聯，證人卯○○於原審審
    理時就此一對話之情節亦證稱：「這通電話意思是我和蕭順
    風的朋友談好1 隻鴿子價錢是1 千2 百元，但己○○卻向對
    方說1 隻1 千元，所以我在電話中有罵己○○。」等語，並
    證稱：「（檢察官問：關於4 月7 日電話，己○○說他跟你
    在電話中講的是茶樹的買賣？）這個我不知道。」、「（檢
    察官問：你家是否有種茶樹，在做茶樹買賣？）我們家在種
    茶樹，有做茶樹買賣，但沒有與己○○做茶樹買賣，茶樹大
    約是2 百元至25萬元。」等語（見原審卷第二宗第8 頁反面
    ) ，益證被告己○○確有參與被告卯○○所從事之竊鴿勒贖
    犯行。
  4.又證人戌○○於本院審理到庭證稱：「被告己○○大概幾年
    前是在我山上，我委託他，1 年，約3 、4 月份除草，我剛
    種樹，我委託他除草，整年包給他做。」、「（審判長問：
    你98年2 月到4 月間做何事？）我還是在開山中傳奇這間餐
    廳。（審判長問：被告己○○當時做什麼？）有時候我們店
    裡面有雜工，要除草，都會請被告己○○到餐廳來做除草還
    有其他清潔的工作。…（審判長問：被告己○○除了去餐廳
    除草外，還有做何事情？）我們餐廳忙的時候，被告己○○
    有時候會來幫忙，常常會來。（審判長問：被告己○○有沒
    有天天來？）一個星期來4 天左右。（審判長問：從早到晚
    都待在餐廳嗎？）我們下班被告己○○就一起下班，早上我
    們平時是10點開始營業，被告己○○早上11點就來了。」等
    語，另被告己○○於原審審理時提出證明書1 張，並依證明
    書主張「…證明書所示的咖啡專賣店，我有參與合夥，依證
    明書的內容，我1 年要除草3 次，施肥1 次，每次除草要用
    1 個半月，施肥1 次是1 個星期，除草1 天1 千8 百元（業
    主自備工具）或2 千元（除草的人自行準備工具）。」等情
    ，然縱令被告己○○有證人戌○○所述及證明書所載之上開
    除草事實，亦僅能證明被告己○○有從事除草、施肥工作，
    並不能證明其於從事除草、施肥工作日之休息時間及其未從
    事除草、施肥工作之日期未從事竊鴿勒贖之犯行，而無從據
    為被告己○○有利之認定。
  5.綜上所述，被告己○○顯有參與被告卯○○等人之竊鴿勒贖
    集團，其上開辯解無非卸責之詞，不足採信。被告己○○之
    犯行事證明確，堪以認定。
  (三)共犯蕭順風部分：
    同案被告蕭順風於警詢供稱：「（問：你是否一開始便知道
    這本簿子，卯○○是要用來竊鴿勒贖？) 我知道。」（見彰
    化縣警察局彰化分局98年彰警分偵字第0000000000號警卷第
    86頁），及於偵訊時供稱：「…我是將社頭鄉湳雅郵局簿子
    用1 本7 千元的代價賣給卯○○…後來卯○○又跟我要郵局
    帳戶金融卡，我問卯○○要金融卡幹嘛，他說要領被害鴿主
    的匯款，之後卯○○說不然我將這個帳戶賣給他，因為我生
    活上需要用錢，我才會以7 千元代價將金融卡交給卯○○，
    但是卯○○沒有親自拿給我，他是叫我等匯款全部進來，我
    再去領，我之後有去領1 萬4 千元，才知道這本帳戶已經被
    警示。」（見98年度偵字第3727號偵查卷第32頁) 、「我有
    介紹朋友跟卯○○買鴿子，但是不知鴿子怎麼來…卯○○本
    來是說賣一隻鴿子1 千2 百元，要分1 百元介紹費給我，但
    是後來我朋友只願意一隻1 千元購買，所以我沒拿到介紹費
    。…」等語（見98年度偵字第3727號偵查卷第33頁) ，可知
    同案被告蕭順風於提供其帳戶存摺及金融卡供被告卯○○使
    用時，已知被告卯○○竊鴿勒贖之意圖，其後復參與領取被
    害鴿主匯款之行為，並有介紹他人向被告卯○○購買賽鴿，
    其行為已分擔實施竊盜及恐嚇取財之行為。是同案被告蕭順
    風與被告卯○○、己○○、同案被告Ｃ○○共同實施竊鴿勒
    贖之犯罪行為，亦堪以認定。
二、被告卯○○販賣第二級毒品甲基安非他命部分：
  (一)警方依據臺灣彰化地方法院核發之通訊監察書對被告卯○○
    持用之門號0000000000號行動電話實施通訊監察之結果，發
    現該門號行動電話（下稱Ａ）曾於98年3 月31日12時3 分許
    、12時11分許與證人庚○○持用之門號0000000000號行動電
    話（下稱Ｂ）通話，其通話內容如下：「Ａ：喂！Ｂ：喂！
    Ａ：你是誰？Ｂ：阿乃啊！你在哪？Ａ：幹嘛？Ｂ：方便嗎
    ？Ａ：什麼方便？Ｂ：啊…那個啊！Ａ：要幾張？Ｂ：二元
    。Ａ：有啊。Ｂ：如果有我隨後就到；等一下我會再打電話
    給你。Ａ：好。」、「Ａ：喂！Ｂ：喂！要在哪裡相遇？Ａ
    ：水美。Ｂ：水美哪裡？Ａ：阿富那裡啦，要去他家前的路
    口。Ｂ：要去阿富他家那裡喔？Ａ：是啦。Ｂ：好。」（見
    98年度偵字第5946號偵查卷第45頁之通訊監察譯文）。
  (二)證人庚○○於偵訊中時就前述(一)所示對話之內容證稱：「這
    一次我是向卯○○購買2 千元的安非他命。之後卯○○在苗
    栗縣三義鄉○○○○街交付2 千元的安非他命一包，我當場
    給卯○○2 千元。」等語（見98年度偵字第5946號偵查卷第
    26頁) ；嗣於原審審理時證稱：「（檢察官問：第一通電話
    時間是98年3 月31日12時3 分，電話中有談到阿乃，阿乃是
    何人？) 那個不是阿乃的人名，是客家話說的你在哪裡。」
    、「（檢察官問：這通電話通話內容？）當時我找卯○○要
    跟卯○○買甲基安非他命。」、「（檢察官問：這通電話打
    完後，下一通電話你和卯○○談到要到水美阿富家見面，是
    否打完電話後你就和卯○○在阿富家見面？）是，這通打完
    後就到阿富家附近，就是三義水美街那裡，和卯○○見面。
    」、「（檢察官問：這次跟卯○○買多少甲基安非他命？）
    2 千元。」等語（見原審卷第二宗第18頁反面) ，經核與前
    開通訊監察譯文所示之對話內容語意相符。
  (三)又證人庚○○於原審審理時證稱：「（辯護人問：實際上是
    3 月31日的何時跟卯○○交易毒品？) 傍晚大約是6 至7 點
    ，就是我通話完後，我就出門前去交易，從我家到水美交易
    地點約10分鐘，我到水美約定地點後，卯○○約3 至5 分鐘
    到場，總計從我家出門到與卯○○會面在15分鐘左右。」等
    語（見原審卷第二宗第18頁正面) ，參照前述(一)之通訊監察
    錄得對話之時間係98年3 月31日12時3 分、12時11分，可知
    證人庚○○證稱其與被告卯○○會面之時間是傍晚大約6至7
    點一節，與其所證述：「就是我通話完後，我就出門前去交
    易，從我家到水美交易地點約10分鐘…」等情，前後並不相
    符，然依前述(一)之通訊監察錄得對話時間之客觀情狀判斷，
    應認被告卯○○與證人庚○○會面交易之正確時間係98年3
    月31日12時11分通話後之10分鐘左右。且依98年度偵字第59
    46號偵查卷內通訊監察譯文所顯示被告卯○○持用之門號00
    00000000號行動電話通話之基地台位置，被告卯○○於98年
    3 月31日12時3 分許、11分許通話時，其位置係位在苗栗縣
    三義鄉勝興村水美82號之基地台涵蓋範圍，迄至98年3 月31
    日13時44分許，被告卯○○再度通話時，其位置係位在苗栗
    縣三義鄉○○村○○路57號5 樓之基地台涵蓋範圍，足認證
    人庚○○於98年3 月31日12時11分許與被告卯○○通話結束
    後，經過10分鐘左右，在苗栗縣三義鄉○○村○○街上為毒
    品交易之事實，與被告卯○○持用行動電話當時所屬之基地
    台位置，並無不合。
  (四)證人即同案被告Ｃ○○於原審審理時就其與被告卯○○所在
    地點一節雖證稱：「（辯護人稱：請審判長提示彰化縣警察
    局彰化分局98年彰警分偵字第0980019405號警卷第53頁98年
    3 月31日下午15時9 分35秒部分通訊監察譯文後，辯護人問
    ：這是你與卯○○的通聯？打電話前有無與卯○○見面？)
    是，在此通電話之前我應該有與卯○○見面，地點是在我家
    ，我家住址是苗栗縣三義鄉勝興村水美5 號。」、「( 辯護
    人問：為何記得當天你們有見面？) 因為帳戶被擋掉所以我
    記得我們那天有見面，那天卯○○中午12點下班，大約12時
    30分我有與卯○○見面，我家與卯○○上班地點距離30分鐘
    車程，這是我大概推算的時間，卯○○是作汽車零件，但我
    剛才沒有仔細看通聯，不知道是我與卯○○的對話，還是我
    與庚○○的對話，我現在回答的問題是根據我與卯○○的對
    話內容所回答」、「中午時我在家裡，但正確時間我沒有記
    ，早上8 至9 點我去遊藝場，大概11時離開遊藝場，離開後
    我回家吃午餐，卯○○好像有買便當到我家吃，好像有買我
    的便當，但是我不敢確定，因為時間太久了我不敢確定，何
    時吃完午餐我記不起來，午餐後我去哪裡我忘記了，吃完午
    餐後卯○○說要去領錢，卯○○幾點離開我忘記了，好像是
    我跟他一起離開，先去三義街上遊藝場再去領錢，然後我和
    卯○○一起下豐原去豐原領錢。」、「（受命法官問：從你
    家到三義鄉○○○街大約幾分鐘？）騎機車大約1 至2 分鐘
    。」等語（見原審卷第二宗第12頁正面、第13頁正反面)。
    則被告卯○○與證人庚○○於98年3 月31日12時11分許通話
    結束後10分鐘，先在苗栗縣三義鄉水美為甲基安非他命之交
    易，之後再於12時30分許抵達同案被告Ｃ○○位在苗栗縣三
    義鄉水美5 號住處，於時間及地點上均屬合理，自不能以證
    人Ｃ○○於原審審理時證稱其於98年3 月31日12時30分許有
    與被告卯○○會面一節，即不予採信證人庚○○上開證述，
    是證人Ｃ○○此部分證述，不能作為被告卯○○有利之證據
    。
  (五)再按販賣毒品之所謂販賣行為，係行為人基於營利之目的，
    而販入或賣出毒品而言。販賣毒品者，其主觀上須有營利之
    意圖，且客觀上有販賣之行為，即足構成，至於實際上是否
    已經獲利，則非所問。即於有償讓與他人之初，係基於營利
    之意思，並著手實施，而因故無法高於購入之原價出售，最
    後不得不以原價或低於原價讓與他人時，仍屬販賣行為。必
    也始終無營利之意思，以原價或低於原價有償讓與他人，始
    能謂為非販賣行為（最高法院93年度台上字第165 號判決意
    旨參照）。復衡以近年來毒品之濫用，危害國民健康與社會
    安定日益嚴重，治安機關對於販賣或施用毒品之犯罪行為，
    無不嚴加查緝，各傳播媒體對於政府大力掃毒之決心亦再三
    報導，已使毒品不易取得且物稀價昂，苟被告於有償交付毒
    品之交易過程中無利可圖，縱屬至愚，亦無甘冒被取締移送
    法辦判處重刑之危險而平白從事交易之理。是其販入之價格
    必較其出售之價格為低，而有從中賺取買賣價差牟利之意圖
    及事實，應屬合理認定。又販賣甲基安非他命係違法行為，
    非可公然為之，而甲基安非他命亦無公定價格，係可任意分
    裝增減分量，且每次買賣之價格、數量，亦隨時依雙方之關
    係深淺、資力、需求量、對行情之認知、來源是否充裕、查
    緝是否嚴緊、購買者被查獲時供述購買對象之可能風險之評
    估等因素，而異其標準，機動調整，非可一概論之。從而販
    賣之利得，除非經行為人詳細供出各次所販賣之毒品之進價
    及售價，且數量俱臻明確外，實難察得其交易實情，然販賣
    者從價差或量差中牟利，方式雖異，惟其販賣行為在意圖營
    利則屬同一。從而，舉凡有償交易，除足以反證其確係另基
    於某種非圖利本意之關係外，通常尚難因無法查悉其精確之
    販入價格，作為是否高價賣出之比較，諉以無營利之意思而
    阻卻販賣犯行之追訴。是依一般經驗法則，已堪信被告卯○○此次販賣毒品甲基安非他命時，確有從中賺取買賣價差，
    而有牟利之意圖甚明。
  (六)綜上所述，證人庚○○所證其與被告卯○○為甲基安非他命
    交易之情節，當屬可信。被告卯○○上開辯解，無非卸責之
    詞，不足採信。被告卯○○販賣第二級毒品甲基安非他命之
    犯行事證明確，堪以認定。
三、論罪科刑之理由：
  (一)被告卯○○、己○○竊鴿勒贖部分（事實欄二）：
  1.核被告卯○○、己○○所為，均係犯刑法第320 條第1 項之
    竊盜罪、同法第346 條第1 項之恐嚇取財罪（附表一編號1
    至4 、6 至24部分) 、同法第346 條第3 項、第1 項之恐嚇
    取財未遂罪（附表一編號5 部分) 。
  2.被告卯○○、己○○與同案被告Ｃ○○、蕭順風就此部分犯
    行，有犯意聯絡及行為分擔，均為共同正犯。
  3.被告卯○○、己○○就附表一編號5 部分（原審判決誤載為
    編號4 ），已著手於恐嚇取財犯罪行為之實行，未生既遂之
    結果，為未遂犯，爰依刑法第25條第2 項之規定，按既遂犯
    之刑減輕之。
  4.被告卯○○、己○○等人係每日各以1 次架網捕鴿後收網之
    方法，竊捕賽鴿，業據同案被告Ｃ○○於原審審理時供稱：
    「…早上7 點左右掛鴿網，看有無掛上鴿子，如果有再將鴿
    子拔下來，每次網鴿時都是網到一群鴿子，有時候5 、6 隻
    ，有時候10幾隻，只要網到以後就將網到的鴿子抓下來，大
    約是7 至8 點時就會收鴿子。」等語（見原審卷第二宗第11
    4 頁正面) 等語甚明。則被告卯○○、己○○等人，於98年
    3 月28日、3 月31日、4 月3 日、4 月10日之早上7 、8 時
    許間某時，各日以一竊盜行為竊取數被害人之賽鴿，分別係
    以一行為觸犯數個刑法第320 條第1 項竊盜罪名，各為想像
    競合犯，應依刑法第55條規定，各從一竊盜罪處斷。
  5.被告卯○○、己○○所犯上開竊盜罪、恐嚇取財罪間，除上
    述竊盜罪之想像競合犯外，各竊盜罪及各恐嚇取財罪間，犯
    意各別，應予分論併罰。
  6.被告卯○○有如事實欄一所載之前案紀錄，有臺灣高等法院
    被告前案紀錄表附卷可憑，其於有期徒刑執行完畢後之5 年
    內，故意再犯本件有期徒刑以上之罪，為累犯，均應依刑法
    第47條第1 項之規定加重其刑，並先加後減之。
  7.原審適用刑法第28條、第320 條第1 項、第346 條第1 項、
    第3 項、第25條、第47條第1 項、第51條第5 款、第9 款、
    第38條第1 項第2 款，刑法施行法第1 條之1 等規定，並審
    酌被告卯○○坦承犯行不諱，被告己○○矢口否認犯行，及
    被告卯○○係上開竊鴿勒贖集團之主要支配人物，其犯罪情
    節最重，被告己○○受被告卯○○指示而犯罪，其犯罪情節
    次之，且情節較同案被告Ｃ○○為輕，惟被告己○○亦曾於
    88年間因贓物案件，經本院以88年度上易字第1973號判處有
    期徒刑3 月確定，於89年11月15日執行完畢；又於89年間因
    違反毒品危害防制條例案件，經臺灣苗栗地方法院以88年度
    簡字第817 號判處有期徒刑6 月確定，經於90年2 月27日易
    科罰金執行完畢，有臺灣高等法院被告前案紀錄表附卷可憑
    ，素行非佳，及其等犯罪之動機、智識程度、手段、所生危
    害，被告己○○犯後未坦承認錯，其犯後態度尚非良好等一
    切情狀，各量處如原審判決附表一之一、一之二所示之刑，
    並依法就被告己○○部分定其應執行之刑（原審就被告卯○○所定應執行部分，因其被訴轉讓第一級毒品部分經本院撤
    銷改判無罪，而失所依附，併予撤銷，詳後述），及說明：
    (1)未扣案之被告卯○○所有彰化銀行大甲分行帳號00000000
    000000號帳戶存摺1 本、金融卡1 張，未扣案之同案被告蕭
    順風所有社頭湳雅郵局帳號00000000000000號帳戶金融卡1
    張，扣案之被告蕭順風所有社頭湳雅郵局帳號000000000000
    00號帳戶存摺1 本，係被告卯○○、己○○及同案被告Ｃ○○、蕭順風4 人間，作為從事恐嚇取財犯罪之工具；扣案之
    被告卯○○所有行動電話1 支（序號：000000000000000 號
    ) 、門號0000000000號SIM 卡1 枚、被告Ｃ○○所有行動電
    話1 支（序號：000000000000000 號）、門號0000000000號
    、00 00000000 號SIM 卡各1 枚，扣案之被告己○○所有之
    行動電話1 支（序號：000000000000000 號）、門號000000
    0000號SIM 卡1 枚，未扣案之被告蕭順風所有門號00000000
    00號SIM 卡1 枚，並兼作為竊鴿勒贖集團成員間從供事竊盜
    、恐嚇取財犯罪聯絡之工具，另扣案被告Ｃ○○所有之捕鴿
    網1 張、棉繩1 條係竊取賽鴿之工具，均為被告卯○○、Ｃ
    ○○、己○○等人所有供犯罪所用之物，爰均依法於所涉及
    之各罪項下宣告沒收；(2)被告卯○○為警扣獲之行動電話1
    支（序號：0000000000000000、內含門號0000000000號SIM
    卡）、門號0000000000號SIM 卡1 枚、門號0000000000 號
    SIM 卡1 枚、門號0000000000號SIM 卡1 枚，同案被告Ｃ○○為警扣獲之現金69,000 元、紅色棒球帽1 只、紅色上衣1
    件、行動電話1 支（序號：000000000000000 ），被告己○○為警扣獲之苗栗縣三義鄉農會帳號00000000000000號帳戶
    之存摺1 本及金融卡1 張等物，其中紅色棒球帽1 只、紅色
    上衣1 件係被告Ｃ○○犯罪時偶然穿著之物，與犯罪之實施
    無關，其餘之行動電話及SIM 卡、被告己○○之存摺及金融
    卡等，亦未以之從事本件犯罪之用，爰不併予沒收，經核其
    認事用法並無不當，量刑亦屬妥適，被告卯○○就此部分上
    訴主張其犯行應論以集合犯，被告己○○則上訴否認犯行，
    其2 人之上訴均無理由，應均予駁回。
  (二)被告卯○○違反毒品危害防制條例部分（事實欄三）：
  1.新舊法比較部分：
  (1)查毒品危害防制條例第4 條第2 項於98年5 月20日修正公布
    ，並自98年5 月22日生效施行（按法規之制定與法規之修正
    ，如有特定生效日之必要者，依中央法規標準法第14條或第
    20條第2 項準用第14條之規定，應分別特定其施行日期。法
    規制定或前次修正基於特殊因素所特定之施行日期，並不適
    用於日後修正或再次修正之條文。又法律之制定或修正，若
    未明定施行日期者，中央法規標準法雖未規定應自何時生效
    ，然法律既經制定或修正並經總統公布，自應依一般原則，
    自公布日起算至第3 日發生效力。至於92 年7月9 日修正公
    布之毒品危害防制條例第36條規定：「本條例自公布後6 個
    月施行。」其立法理由係謂：「(一)依修正草案第二條第三項
    規定，法務部需會同衛生署成立審議委員會每三個月定期檢
    討調整毒品之分級及品項，而本次新增第四級毒品，有需要
    在新法施行前先經該審議會檢討後再調整公布，爰預留六個
    月緩衝期，以利處理。(二)依本條例新修正之規定，有必要再
    訂定相關子法及修正相關法規，以配合本條例之施行，故亦
    有需要預留適當緩衝期，以利訂頒相關子法及相關法規之配
    合修正。」故該條規定，顯係因應該次修正之需，始預留適
    當之緩衝期。與本次之修正並未定有施行日期之特別規定，
    且亦未明示係基於何特殊因素而修正，自不能適用92年7 月
    9 日修正公布之毒品危害防制條例第36 條 自公布後6 個月
    施行之規定，司法院98年6 月29日院台廳刑一字第09800146
    43號函釋亦同此見解）。
  (2)按行為後法律有變更者，適用行為時之法律。但行為後之法
    律有利於行為人者，適用最有利於行為人之法律，刑法第2
    條第1 項定有明文。被告卯○○為販賣第二級毒品甲基安非
    他命行為後，法律已有變更，修正前毒品危害防制條例第4
    條第2 項規定為：「製造、運輸、販賣第二級毒品者，處無
    期徒刑或7 年以上有期徒刑，得併科新臺幣7 百萬元以下罰
    金。」；修正後之毒品危害防制條例第4 條第2 項規定為：
    「製造、運輸、販賣第二級毒品者，處無期徒刑或7 年以上
    有期徒刑，得併科新臺幣1 千萬元以下罰金。」。經比較修
    正前後毒品危害防制條例第4 條第2 項規定之結果，以適用
    修正前毒品危害防制條例第4 條第2 項之規定，對被告卯○○較為有利。
  2.核被告卯○○所為，係犯修正前毒品危害防制條例第4 條第
    2 項之販賣第二級毒品罪，其販賣甲基安非他命前持有甲基
    安非他命之低度行為，應為販賣之高度行為所吸收，不另論
    罪。
  3.被告卯○○有如事實欄一所載之前案紀錄，有臺灣高等法院
    被告前案紀錄表附卷可憑，其於有期徒刑執行完畢後之5 年
    內，故意再犯本件有期徒刑以上之罪，為累犯，除法定本刑
    無期徒刑部分不得加重外，其餘應依刑法第47條第1 項之規
    定加重其刑。
  4.原審適用修正前毒品危害防制條例第4 條第2 項、第19條第
    1 項，刑法第2 條第1 項前段、刑法第11條、第47條第1 項
    ，並審酌被告卯○○無視於國家對於杜絕毒品犯罪之禁令及
    毒品對於自身健康之戕害，販賣甲基安非他命，足以使人施
    用後，導致精神障礙與性格異常，甚至造成人民生命健康受
    損之危險以及成癮性，嚴重戕害國人身體健康，且危害社會
    安全，行為殊不可取，暨審酌被告卯○○犯罪之動機、目的
    、手段等一切情狀，就被告卯○○此部分犯行量處有期徒刑
    7 年6 月，及說明：(1)被告卯○○為警扣獲之之行動電話1
    支（序號：000000000000000 號）、門號0000000000號SI M
    卡1 枚，係被告卯○○販賣甲基安非他命予證人庚○○之對
    外聯絡工具，此有通訊監察譯文及行動電話通聯紀錄附卷可
    稽，被告卯○○於警詢時亦坦承該行動電話為其所有，應於
    該罪項下宣告沒收；(2)未扣案之被告卯○○販賣甲基安非他
    命所得價款2 千元，亦應於該罪項下沒收，如全部或一部不
    能沒收時，以其財產抵償償之。經核其認事用法並無不當，
    量刑亦屬妥適，被告卯○○就此部分提起上訴否認犯行，其
    上訴為無理由，應予駁回（另原判決就此部分漏未敘明累犯
    加重時，法定刑為無期徒刑不得加重之旨，然不影響判決之
    結果，且已由本院予以補正，自無撤銷改判之必要，附此說
    明）。
貳、無罪部分
一、公訴意旨略以：被告卯○○(一)於98年2 月間某日，在苗栗縣
    三義鄉統一電子遊戲場，轉讓摻有第一級毒品海洛因之香菸
    1 支給申○○施用；(二)另於98年2 月間某日（與前次間隔約
    一星期），在苗栗縣三義鄉統一電子遊戲場，轉讓摻有海洛
    因之香菸1 支給申○○施用；(三)又於97年1 月13日（蕭順風
    自臺灣彰化監獄執行徒刑完畢出監當日），在不詳處所，轉
    讓海洛因1 包給蕭順風施用，因認被告卯○○涉有毒品危害
    防制條例第8 條第1 項之轉讓第一級毒品罪嫌。
二、按犯罪事實應依證據認定之，無證據不得認定犯罪事實，又
    不能證明被告犯罪者，應諭知無罪之判決，刑事訴訟法第15
    4 條第2 項、第301 條第1 項分別定有明文。次按認定不利
    於被告之事實，須依積極證據，苟積極證據不足為不利於被
    告事實之認定時，即應為有利於被告之認定，更不必有何有
    利之證據；又事實之認定，應憑證據，如未能發現相當證據
    ，或證據不足以證明，自不能以推測或擬制之方法，為裁判
    基礎；復認定犯罪事實，所憑之證據，雖不以直接證據為限
    ，間接證據亦包括在內，然無論直接或間接證據，其為訴訟
    上之證明，須於通常一般之人均不致於有所懷疑，而得確信
    其為真實之程度者，始得據之為有罪之認定，倘其證明尚未
    達到此一程度，雖有合理性懷疑之存在時，尚無從為有罪之
    認定，最高法院30年上字第816 號，40年台上字第8 號、76
    年台上字第4986號判例意旨可資參照。再按「施用毒品者，
    其所稱向某人購買之供述，須補強證據以擔保其供述之真實
    性。良以施用毒品者其供述之憑信性本不及於一般人，況施
    用毒品者其供出來源，因而破獲者，法律復規定得減輕其刑
    ，其有為偵查機關誘導、或為邀輕典而為不實之陳述之可能
    ，其供述之真實性自有合理之懷疑。是本院一貫之見解，認
    施用毒品者關於其向某人購買毒品之供述，必須補強證據佐
    證，以擔保其供述之真實性，俾貫徹刑事訴訟無罪推定及嚴
    格證明之基本原則。又關於毒品施用者其所稱向某人購買毒
    品之供述，必須補強證據佐證，係指毒品購買者之供述縱使
    並無瑕疵，仍須補強證據佐證而言，以擔保其供述之真實性
    。該所謂補強證據，必須與施用毒品者關於相關毒品交易之
    供述，具有相當程度之關聯性，且足使一般人對於施用毒品
    者之供述無合理之懷疑存在，而得確信其為真實，始足當之
    。」，最高法院96年度台上字第1029號刑事判決意旨可資參
    照。
三、公訴意旨認被告卯○○此部分涉有上開轉讓第一級毒品之罪
    嫌，係以證人申○○、蕭順風之證述、指認嫌犯紀錄表，及
    被告卯○○與證人申○○、蕭順風間之通訊監察譯文為其論
    據。訊據被告卯○○堅決否認有此部分之犯行，辯稱：其未
    轉讓海洛因給證人申○○、蕭順風等語。經查：
  (一)被訴轉讓海洛因給申○○部分：
  1.證人申○○於偵訊中證稱被告卯○○於98年2 月份，在苗栗
    縣三義鄉的統一遊樂場內，有請其吸食摻海洛因的香煙2 次
    ，2 次間隔大約一個星期等語；及於原審審理中證稱被告卯
    ○○於上開時、地請其吸食摻海洛因的香煙1 至2 次等語（
    見98年度偵字第5946號偵查卷第15頁、原審卷第二宗第22頁
    反面) ；又於本院審理時證稱：「（問：被告卯○○他是否
    曾經拿海洛因供你施用？）因為之前我在遊樂場遇到他，我
    跟他講過好幾次，他都說沒有，有一次他拿香菸給我，那個
    香菸好像有放海洛因的東西，我吸起來的時候，好像沒有放
    ，我之前開庭的時候我有這樣講，我本身是覺得吸起來沒有
    感覺，他拿起來的時候還笑笑的，我問他是否開玩笑，他說
    有，但是到底有沒有我沒有感覺。（問：你剛才說於遊樂場
    被告卯○○拿香菸給你的時間是否為民國98年2 月間，地點
    於三義鄉統一遊戲場？）時間不知道，但地點正確。…（問
    ：你記憶中，被告卯○○拿香菸給你吸用，這種情況總共有
    幾次？）好像有1 、2 次，我跟他說他如果有的話，再拿來
    請我。（問：這兩次被告卯○○都沒有跟你拿錢？）沒有。
    …（問：你在警察局筆錄中提到，你跟被告卯○○要海洛因
    毒品，你提到2 次，到底是1 次，還是2 次？）最少有1次
    。…（問：被告卯○○為何要免費提供你施用？）我常跟他
    講，有一次我在那邊遇到〔統一電子遊樂場〕，我問他，我
    不知道它那個到底有沒有放海洛因。…（問：你說吸起來沒
    有感覺，你有無問被告到底有沒有放海洛因？）被告笑著跟
    我說有，但是我沒有感覺。…（問：你於檢察官偵查中，說
    有向被告卯○○要兩次海洛因，間隔大約一星期左右〔提示
    98年度偵字第5946號偵查卷第15頁，朗讀並告以要旨〕？）
    有，我有這樣說沒錯。（問：你說吸起來不像海洛因的，是
    哪一次？）都是一樣的，我上次跟檢察官講好像1 次，我跟
    檢察官講不清楚幾次，我剛剛也說1 至2 次，我忘記了，時
    間那麼久了。我於地方法院有說記得是1 次的樣子，我於檢
    察官偵查時，我想了想，我說好像2 次，後來於原審審理時
    ，我有跟法官說只有1 次，因為我忘記了幾次。」等語（見
    本院卷二第5 至7 頁）。
  2.警方依據臺灣彰化地方法院核發之通訊監察書對被告卯○○
    持用之門號0000000000號行動電話實施通訊監察之結果，發
    現門號0000000000號行動電話（下稱Ａ）曾於98年4 月9 日
    18時28分許與證人申○○持用之門號0000000000號行動電話
     (下稱Ｂ) 通話，其通話情形如下：「Ａ：喂。Ｂ：喂..你
    在做什麼？Ａ：你是誰？Ｂ：淦仔..Ａ：喔..我現在..要出
    去..Ｂ：啊..喂..Ａ：喂..Ｂ：你在哪裡..Ａ：現在要去苗
    栗啦..Ｂ：是喔..要去苗栗做什麼？Ａ：做什麼！Ｂ：啊..
    你..你..現在方便嗎？Ａ：什麼..我..方便什麼啊..Ｂ：你
    想勒？Ａ：要等我回來啦..晚一點啦..差不多七點多吧！Ｂ
    ：是喔！七點多時不知道有沒有想要了..好啦..到時再說啦
    ..Ａ：好啦..Ｂ：啊..你自己身上目前有沒有？Ａ：有啊！
    Ｂ：啊..Ａ：我現在就出門了啊！Ｂ：出來到哪裡了？苗栗
    喔..Ａ：是啊..到銅鑼了..Ｂ：銅鑼！那我也出來了啊..你
    看..Ａ：你要去哪裡？Ｂ：我現在要去統一樓下的藥局拿東
    西....啊看你在哪裡？Ａ：統一喔！Ｂ：我要去旁邊的藥局
    啦！Ａ：喔…我已經走了..不在那裡了啦！Ｂ：你在哪裡？
    Ａ：我已經出苗栗了啦！Ｂ：那不然你在銅鑼..就在銅鑼等
    我啊！Ａ：不可以啦..約好的時間會來不及啦！Ｂ：是喔！
    Ａ：等回來時再說啦..Ｂ：嗯..好啦..」（見彰化縣警察局
    彰化分局98年彰警分偵字第0980019405號卷第82至83頁之通
    訊監察譯文) ，證人申○○於偵訊時雖證稱上開對話係其為
    向被告卯○○詢問有無戒毒癮的藥等語（見98年度偵字第59
    46號偵查卷第15頁) ，與被告卯○○於警詢時所供稱：該對
    話之內容係申○○欲向其借款等情（見彰化縣警察局彰化分
    局98年彰警分偵字第098 號警卷第2 頁反面) ，全然不符，
    且依上開對話用語之語意內容觀之，與一般施用毒品者向上
    游索求毒品之情狀相符，而與借款及索取戒毒癮藥之情狀並
    不相當，固可認定被告卯○○於該次通話中有提供海洛因予
    證人申○○施用之意願，惟證人申○○證述被告卯○○無償
    提供摻有海洛因之香煙供其施用之時間係98年2 月份，上開
    通訊監察譯文之通話日期則是98年4 月9 日，二者於時間上
    互核並不相符，尚難以該通訊監察譯文作為證人申○○證詞
    之補強證據。
  (二)被訴轉讓海洛因給蕭順風部分：
  1.證人蕭順風於偵訊時證稱：「他在97年1 年13日我從二林監
    獄出來時當天請我吃一次海洛因。」等語（見98年度偵字第
    3727號偵查卷第39至40頁) 。
  2.警方依據臺灣彰化地方法院核發之通訊監察書對被告卯○○
    持用之門號0000000000號行動電話實施通訊監察之結果，發
    現門號0000000000號行動電話（下稱Ａ）曾於98年3 月27日
    22時44分許與證人蕭順風持用之門號0000000000號行動電話
     (下稱Ｂ) 通話，其通話情形如下：「Ｂ：要下來之前告訴
    我大概幾點會到。Ａ：因為我現在錢要收一收，那個…錢不
    夠。Ｂ：先給我湊一下，我明天就馬上有現金可以給你，另
    外的下來在說啦！Ａ：我這樣說啦！：『男的』有辦法，『
    女的』應該沒那麼多。Ｂ：不然一半啊！好不好？Ａ：我先
    一半下去啦！Ｂ：好啦！啊你下來要先打給我啦！Ａ：好好
    ！」（見彰化縣警察局彰化分局98年彰警分偵字第09800170
    83號警卷第122 至123 頁之通訊監察譯文) ，就此一對話，
    證人蕭順風於偵訊時固證稱：「女的就是海洛因，我是要卯
    ○○送一些海洛因，我是要卯○○請我吃的。但是卯○○之
    後沒拿給我。」等語（見98年度偵字第3727號偵查卷第39頁
    ) ，固可認定被告卯○○於該次通話中有提供海洛予證人蕭
    予證人申○○施用之意願，惟證人蕭順風證述被告卯○○無
    償轉讓海洛因供其施用之時間係97年1 月13日，而上開通訊
    監察譯文之通話日期則是98年3 月27日，二者於時間上相隔
    1 年餘，尚難以該通訊監察譯文作為證人蕭順風證詞之補強
    證據。
  (三)參照上揭最高法院96年度台上字第1029號判決意旨，本案仍
    須有積極證據足資認定被告卯○○確有於98年2 月份轉讓第
    一級毒品給申○○及於97年1 月13日轉讓第一級毒品給蕭順
    風之犯罪事實，始足為被告卯○○有罪之認定，不得僅依證
    人申○○、蕭順風單方之證述，即認被告卯○○有公訴意旨
    所載之犯行。是以檢察官就被告此部分犯罪事實，尚未盡其
    實質舉證責任，以使法院形成被告有罪之確信，本院自無從
    憑此而為不利被告卯○○之認定。此外，復查無其他積極證
    據，足資證明被告卯○○有此部分公訴意旨所指之犯行，揆
    諸上開法律規定與判例意旨，應認被告卯○○此部分犯罪不
    能證明，原審判決未予細究，而為被告卯○○有罪之判決，
    尚有違誤，應由本院將原審判決關於被告卯○○轉讓第一級
    毒品部分予以撤銷，就此部分為被告卯○○無罪之判決。
  (四)至於被告卯○○於98年4 月9 日及98年3 月27日（即上開通
    訊監察錄得對話之通話時間），是否有分別轉讓第一級毒品
    給證人申○○、蕭順風之犯行，未據檢察官起訴，非本院所
    得審理之範圍，此部分應由檢察官另行偵查，附此敘明。
據上論斷，應依刑事訴訟法第368 條、第369 條第1 項前段、第
364條、第301條第1項，判決如主文。
本案經檢察官Ｄ○○到庭執行職務。
中    華    民    國    99    年    10    月    27    日
            刑事第十一庭   審判長法  官   郭  同  奇
                                 法  官   許  冰  芬
                                 法  官   陳  慧  珊
以上正本證明與原本無異。
竊盜及恐嚇取財部分不得上訴。
販賣第二級毒品部分得上訴。
轉讓第一級毒品部分檢察官得上訴，被告卯○○不得上訴。
如不服本判決應於收受送達後十日內向本院提出上訴書狀，其未
敘述上訴之理由者，並得於提起上訴後十日內向本院補提理由書（
均須按他造當事人之人數附繕本）「切勿逕送上級法院」。
                                 書記官   洪  麗  華
中    華    民    國    99    年    10    月    27    日
附錄本案論罪科刑法條全文：
刑法第320條第1項：
意圖為自己或第三人不法之所有，而竊取他人之動產者，為竊盜
罪，處5  年以下有期徒刑、拘役或 5 百元以下罰金。
刑法第346條第1項：
意圖為自己或第三人不法之所有，以恐嚇使人將本人或第三人之
物交付者，處 6 月以上 5 年以下有期徒刑，得併科 1 千元以
下罰金。
附表一：
┌──┬────┬──────┬───────┬─────┬────────┐
│編號│被告等持│恐嚇勒贖時間│匯款帳戶或親自│匯入或交付│  證        據  │
│    │用供恐嚇│（民國98年）│付款地點      │金額（新臺│                │
│    │之電話門│            │              │幣）、竊得│                │
│    │號      │            │              │之鴿數    │                │
│    ├────┤            │              │          │                │
│    │        │            │              │          │                │
│    │被害鴿主│            │              │          │                │
│    │姓名、持│            │              │          │                │
│    │用之電話│            │              │          │                │
│    │門號    │            │              │          │                │
│    │        │            │              │          │                │
├──┼────┼──────┼───────┼─────┼────────┤
│ 1  │00000000│2月26日15時9│彰化銀行大甲分│2000元    │１、證人黃○○於│
│    │13號    │分許        │行（0000000000│、1隻鴿子 │    警詢時之證述│
│    ├────┤            │00號，戶名：徐│          │   （彰化縣警察 │
│    │黃○○  │            │嘉宏）        │          │    局彰化分局98│
│    │00000000│            │              │          │    年彰警分偵字│
│    │23號    │            │              │          │    第0000000000│
│    │        │            │              │          │    號警卷第140-│
│    │        │            │              │          │    141頁）。   │
│    │        │            │              │          │２、存摺存款帳戶│
│    │        │            │              │          │    資料查詢明細│
│    │        │            │              │          │    表(同上警卷 │
│    │        │            │              │          │    第148頁)。  │
│    │        │            │              │          │３、通聯紀錄(參 │
│    │        │            │              │          │    照98年度他字│
│    │        │            │              │          │    第566號偵查 │
│    │        │            │              │          │    卷第60頁)   │
├──┼────┼──────┼───────┼─────┼────────┤
│ 2  │00000000│3月28日9時5 │社頭湳雅郵局（│2000元    │１、證人宇○○於│
│    │77號    │分許        │局號：0000000 │、1隻鴿子 │    警詢時之證述│
│    ├────┤            │、帳號：003210│          │   （彰化縣警察 │
│    │宇○○、│            │4號，戶名：蕭 │          │    局彰化分局98│
│    │00000000│            │順風）        │          │    年彰警分偵字│
│    │13號(黃 │            │              │          │    第0000000000│
│    │裕達)   │            │              │          │    號警卷第38-4│
│    │        │            │              │          │    0頁）。     │
│    │        │            │              │          │２、通訊監察譯文│
│    │        │            │              │          │    (同上警卷第1│
│    │        │            │              │          │    25頁)。     │
├──┼────┼──────┼───────┼─────┼────────┤
│ 3  │00000000│3月28日9時24│社頭湳雅郵局（│2000元    │１、證人玄○○於│
│    │77號    │分及35分許  │局號：0000000 │、1隻鴿子 │    警詢時之證述│
│    ├────┤            │、帳號：003210│          │   （彰化縣警察 │
│    │玄○○、│            │4號，戶名：蕭 │          │    局彰化分局98│
│    │00000000│            │順風）        │          │    年彰警分偵字│
│    │36號    │            │              │          │    第0000000000│
│    │        │            │              │          │    號警卷第41-4│
│    │        │            │              │          │    3頁）。     │
│    │        │            │              │          │２、通訊監察譯文│
│    │        │            │              │          │    (同上警卷第1│
│    │        │            │              │          │    27-128頁)。 │
├──┼────┼──────┼───────┼─────┼────────┤
│ 4  │00000000│3月28日9時55│中華郵政（局號│ 2000元   │１、證人亥○○於│
│    │77號    │分許        │號：0000000、 │、1隻鴿子 │    警詢時之證述│
│    │        │            │帳號：0000000 │          │   （彰化縣警察 │
│    ├────┤            │號，戶名：蕭順│          │    局彰化分局98│
│    │亥○○、│            │風）          │          │    年彰警分偵字│
│    │00000000│            │              │          │    第0000000000│
│    │88號    │            │              │          │    號警卷第44-4│
│    │        │            │              │          │    5頁）。     │
│    │        │            │              │          │２、通訊監察譯文│
│    │        │            │              │          │    (同上警卷第1│
│    │        │            │              │          │    32-133頁)。 │
├──┼────┼──────┼───────┼─────┼────────┤
│ 5  │00000000│3月28日9時17│中華郵政（局號│尚未付款時│１、證人癸○○於│
│    │77號    │分許        │號：0000000、 │，鴿子已放│    警詢時之證述│
│    ├────┤            │帳號：0000000 │回、1隻鴿 │   （彰化縣警察 │
│    │癸○○、│            │號，戶名：蕭順│子        │    局彰化分局98│
│    │00000000│            │風）          │          │    年彰警分偵字│
│    │55號    │            │              │          │    第0000000000│
│    │        │            │              │          │    號警卷第46-4│
│    │        │            │              │          │    8頁）。     │
│    │        │            │              │          │２、通訊監察譯文│
│    │        │            │              │          │    (同上警卷第 │
│    │        │            │              │          │    126頁)。    │
├──┼────┼──────┼───────┼─────┼────────┤
│ 6  │00000000│3月28日9時許│中華郵政（局號│2000元    │１、證人宙○○於│
│    │77號    │            │號：0000000、 │、1隻鴿子 │    警詢時之證述│
│    │        │            │帳號：0000000 │          │   （彰化縣警察 │
│    │        │            │號，戶名：蕭順│          │    局彰化分局98│
│    ├────┤            │風）          │          │    年彰警分偵字│
│    │宙○○、│            │              │          │    第0000000000│
│    │00000000│            │              │          │    號警卷第49-5│
│    │50號    │            │              │          │    1頁）。     │
│    │        │            │              │          │２、通訊監察譯文│
│    │        │            │              │          │    (同上警卷第 │
│    │        │            │              │          │    125頁)。    │
├──┼────┼──────┼───────┼─────┼────────┤
│ 7  │00000000│3月28日9時25│中華郵政（局號│1800元    │１、證人Ｇ○○於│
│    │77號    │分許        │號：0000000、 │、1隻鴿子 │    警詢時之證述│
│    ├────┤            │帳號：0000000 │          │   （彰化縣警察 │
│    │Ｇ○○、│            │號，戶名：蕭順│          │    局彰化分局98│
│    │00000000│            │風）          │          │    年彰警分偵字│
│    │58號    │            │              │          │    第0000000000│
│    │        │            │              │          │    號警卷第52- │
│    │        │            │              │          │    54頁）。    │
│    │        │            │              │          │２、通訊監察譯文│
│    │        │            │              │          │    (同上警卷第 │
│    │        │            │              │          │    127-128頁)。│
├──┼────┼──────┼───────┼─────┼────────┤
│ 8  │00000000│3月28日10時 │中華郵政（局號│2000元    │１、證人寅○○於│
│    │77號    │時9分許     │號：0000000、 │、1隻鴿子 │    警詢時之證述│
│    ├────┤            │帳號：0000000 │          │   （彰化縣警察 │
│    │寅○○、│            │號，戶名：蕭順│          │    局彰化分局98│
│    │00000000│            │風）          │          │    年彰警分偵字│
│    │46號(朱 │            │              │          │    第0000000000│
│    │奇珍)   │            │              │          │    號警卷第55- │
│    │        │            │              │          │    57頁）。    │
│    │        │            │              │          │２、通訊監察譯文│
│    │        │            │              │          │    (同上警卷第 │
│    │        │            │              │          │    134頁)。    │
├──┼────┼──────┼───────┼─────┼────────┤
│ 9  │00000000│3月28日9時9 │中華郵政（局號│2000元    │１、證人羅升薘於│
│    │77號    │分許        │號：0000000、 │、1隻鴿子 │    警詢時之證述│
│    ├────┤            │帳號：0000000 │          │   （彰化縣警察 │
│    │羅生薘  │            │號，戶名：蕭順│          │    局彰化分局98│
│    │0000-000│            │風）          │          │    年彰警分偵字│
│    │901（羅 │            │              │          │    第0000000000│
│    │松楷）  │            │              │          │    號警卷第58-6│
│    │        │            │              │          │    0頁）。     │
│    │        │            │              │          │２、通訊監察譯文│
│    │        │            │              │          │    (同上警卷第 │
│    │        │            │              │          │    126頁)。    │
├──┼────┼──────┼───────┼─────┼────────┤
│ 10 │00000000│3月28日10時 │中華郵政（局號│2000元    │１、證人Ｆ○○於│
│    │77號    │36分許、12時│號：0000000、 │、1隻鴿子 │    警詢時之證述│
│    │        │9分許       │帳號：0000000 │          │   （彰化縣警察 │
│    ├────┤            │號，戶名：蕭順│          │    局彰化分局98│
│    │Ｆ○○、│            │風）          │          │    年彰警分偵字│
│    │00000000│            │              │          │    第0000000000│
│    │58號(林 │            │              │          │    號警卷第61-6│
│    │姿瑋)   │            │              │          │    2頁）。     │
│    │        │            │              │          │２、通訊監察譯文│
│    │        │            │              │          │    (同上警卷第 │
│    │        │            │              │          │    136-138頁)。│
├──┼────┼──────┼───────┼─────┼────────┤
│ 11 │00000000│3月28日9時46│委託酉○○前往│2500元    │１、證人Ｂ○○、│
│    │77號    │分許、10時  │苗栗縣三義鄉，│、1隻鴿子 │    酉○○於警詢│
│    │        │16分許、10時│當場交付      │          │    時之證述（彰│
│    ├────┤29 分許     │              │          │    化縣警察局彰│
│    │Ｂ○○、│            │              │          │    化分局98年彰│
│    │00000000│            │              │          │    警分偵字第09│
│    │81號(劉 │            │              │          │    00000000號警│
│    │明輝)、0│            │              │          │    卷第63-65頁 │
│    │00000000│            │              │          │   、68-70頁）。│
│    │9號(陳慶│            │              │          │２、通訊監察譯文│
│    │富)     │            │              │          │    (同上警卷第 │
│    │        │            │              │          │    130-131、135│
│    │        │            │              │          │    -137頁。    │
├──┼────┼──────┼───────┼─────┼────────┤
│ 12 │00000000│3月28日9時49│委託酉○○前往│2500元    │１、證人天○○、│
│    │77號    │分許、10時12│苗栗縣三義鄉，│、1隻鴿子 │    酉○○於警詢│
│    │        │分許、10時29│當場交付      │          │    時之證述（彰│
│    ├────┤分許        │              │          │    化縣警察局彰│
│    │天○○、│            │              │          │    化分局98年彰│
│    │00000000│            │              │          │    警分偵字第09│
│    │68號(張 │            │              │          │    00000000號警│
│    │素敏)、0│            │              │          │    卷第66-67頁 │
│    │00000000│            │              │          │    、68-70頁） │
│    │9號(陳慶│            │              │          │    。          │
│    │富)     │            │              │          │２、通訊監察譯文│
│    │        │            │              │          │    (同上警卷第 │
│    │        │            │              │          │    131-132、134│
│    │        │            │              │          │    -137頁）    │
├──┼────┼──────┼───────┼─────┼────────┤
│ 13 │00000000│3月31日13時 │中華郵政（局號│4500元    │１、證人未○○於│
│    │77號    │04分許      │號：0000000、 │（2隻鴿子 │    警詢時之證述│
│    ├────┤            │帳號：0000000 │）        │   （彰化縣警察 │
│    │未○○、│            │號，戶名：蕭順│          │    局彰化分局98│
│    │00000000│            │風）          │          │    年彰警分偵字│
│    │39號(蔡 │            │              │          │    第0000000000│
│    │秋美)   │            │              │          │    號警卷第72- │
│    │        │            │              │          │    73頁）。    │
│    │        │            │              │          │２、通訊監察譯文│
│    │        │            │              │          │    (同上警卷第 │
│    │        │            │              │          │    140頁）     │
├──┼────┼──────┼───────┼─────┼────────┤
│ 14 │00000000│3月31日13時 │中華郵政（局號│4000元    │１、證人辛○○於│
│    │77號    │16分許、17時│號：0000000、 │（2隻鴿子 │    警詢時之證述│
│    │        │23分許、17時│帳號：0000000 │）        │   （彰化縣警察 │
│    ├────┤40分許      │號，戶名：蕭順│          │    局彰化分局98│
│    │辛○○、│            │風）          │          │    年彰警分偵字│
│    │00000000│            │              │          │    第0000000000│
│    │19號    │            │              │          │    號警卷第74- │
│    │        │            │              │          │    75頁）。    │
│    │        │            │              │          │２、通訊監察譯文│
│    │        │            │              │          │    (同上警卷第 │
│    │        │            │              │          │    141、147-149│
│    │        │            │              │          │    頁。）      │
├──┼────┼──────┼───────┼─────┼────────┤
│ 15 │00000000│4月1日17時47│委託壬○○前往│2500元    │１、證人Ｅ○○、│
│    │77號    │分許、17時50│苗栗三義交流道│、1隻鴿子 │    壬○○於警詢│
│    │        │分許、18時許│，當場交付    │          │    時之證述（彰│
│    ├────┤、19時59分許│              │          │    化縣警察局彰│
│    │Ｅ○○、│            │              │          │    化分局98年彰│
│    │00000000│            │              │          │    警分偵字第09│
│    │10號(鄭 │            │              │          │    00000000號警│
│    │德春)、0│            │              │          │    卷第76-78頁 │
│    │00000000│            │              │          │    79-81頁）。 │
│    │1號(沈永│            │              │          │２、通訊監察譯文│
│    │福)     │            │              │          │    (同上警卷第 │
│    │        │            │              │          │    150-152頁。 │
│    │        │            │              │          │    ）          │
├──┼────┼──────┼───────┼─────┼────────┤
│ 16 │00000000│4月3日13時56│委託丑○○前往│2500元    │１、證人戊○○、│
│    │77號    │分許、14時41│苗栗縣三義鄉與│、1隻鴿子 │    丑○○於警詢│
│    │        │分許        │銅鑼鄉中間之山│          │    時之證述（彰│
│    ├────┤            │隆加油站前，當│          │    化縣警察局彰│
│    │戊○○、│            │場交付        │          │    化分局98年彰│
│    │00000000│            │              │          │    警分偵字第09│
│    │78號(余 │            │              │          │    00000000號警│
│    │浚生)、0│            │              │          │    卷第83-85頁 │
│    │00000000│            │              │          │    、86-88頁） │
│    │1號(凌英│            │              │          │    。          │
│    │凱)     │            │              │          │２、通訊監察譯文│
│    │        │            │              │          │    (同上警卷第 │
│    │        │            │              │          │    157、160頁。│
│    │        │            │              │          │    ）          │
├──┼────┼──────┼───────┼─────┼────────┤
│ 17 │00000000│4月3日14時15│委託王建村前往│4500元    │１、證人甲○○於│
│    │77號    │分許、14時18│苗栗縣銅鑼鄉某│（2隻鴿子 │    警詢時之證述│
│    │        │分許        │地點，當場交付│）        │    （彰化縣警察│
│    ├────┤            │              │          │    局彰化分局98│
│    │        │            │              │          │    年彰警分偵字│
│    │甲○○  │            │              │          │    第0000000000│
│    │0000-000│            │              │          │    號警卷第89-9│
│    │668號   │            │              │          │    1頁）。     │
│    │        │            │              │          │２、通訊監察譯文│
│    │        │            │              │          │    (同上警卷第 │
│    │        │            │              │          │    158、159頁。│
│    │        │            │              │          │    ）          │
├──┼────┼──────┼───────┼─────┼────────┤
│ 18 │00000000│4月3日14時50│委託Ａ○○前往│2000元    │１、證人丙○○、│
│    │77號    │分許、15時25│苗栗縣三義下之│、1隻鴿子 │    Ａ○○於警詢│
│    │        │分許、15時27│西湖度假村，當│          │    時之證述（彰│
│    ├────┤分許、15時49│場交付        │          │    化縣警察局彰│
│    │丙○○、│分許、15時52│              │          │    化分局98年彰│
│    │00000000│分許        │              │          │    警分偵字第09│
│    │99(江進 │            │              │          │    00000000號警│
│    │興)、093│            │              │          │    卷第92-94頁 │
│    │0000000(│            │              │          │    、95-96頁） │
│    │Ａ○○) │            │              │          │    。          │
│    │        │            │              │          │２、通訊監察譯文│
│    │        │            │              │          │    (同上警卷第 │
│    │        │            │              │          │    160-164頁。 │
│    │        │            │              │          │    ）          │
├──┼────┼──────┼───────┼─────┼────────┤
│ 19 │00000000│4月3日13時50│前往苗栗縣銅鑼│2000元    │１、證人地○○於│
│    │77號    │分許、14時19│鄉某地點，當場│、1隻鴿子 │    警詢時之證述│
│    ├────┤分許、14時39│交付          │          │    （彰化縣警察│
│    │地○○、│分許        │              │          │    局彰化分局98│
│    │00000000│            │              │          │    年彰警分偵字│
│    │85號(李 │            │              │          │    第0000000000│
│    │鳳英)   │            │              │          │    號警卷第97-9│
│    │        │            │              │          │    9頁）。     │
│    │        │            │              │          │２、通訊監察譯文│
│    │        │            │              │          │    (同上警卷第 │
│    │        │            │              │          │    156、159-160│
│    │        │            │              │          │    頁。）      │
├──┼────┼──────┼───────┼─────┼────────┤
│ 20 │00000000│4月3日13時36│前往苗栗縣三義│2200元    │１、證人午○○於│
│    │77號    │分許、13時44│交流道下道路旁│、1隻鴿子 │    警詢時之證述│
│    │        │分許、15時14│，當場交付    │          │    （彰化縣警察│
│    ├────┤分許        │              │          │    局彰化分局98│
│    │午○○  │            │              │          │    年彰警分偵字│
│    │(洪茹芬0│            │              │          │    第0000000000│
│    │00000000│            │              │          │    號警卷第101-│
│    │2號)    │            │              │          │    103頁）。   │
│    │        │            │              │          │２、通訊監察譯文│
│    │        │            │              │          │    (同上警卷第 │
│    │        │            │              │          │    155-156、161│
│    │        │            │              │          │    頁。）      │
├──┼────┼──────┼───────┼─────┼────────┤
│ 21 │00000000│4月6日18時02│前往苗栗縣三義│2000元    │１、證人巳○○於│
│    │77號    │分許、18時07│交流道下之雕刻│、1隻鴿子 │    警詢時之證述│
│    │        │分許、20時02│街，當場交付  │          │    （彰化縣警察│
│    ├────┤分許        │              │          │    局彰化分局98│
│    │巳○○、│            │              │          │    年彰警分偵字│
│    │0000-000│            │              │          │    第0000000000│
│    │312（馨 │            │              │          │    號警卷第105-│
│    │喜有限公│            │              │          │    106頁）。   │
│    │司）    │            │              │          │２、通訊監察譯文│
│    │        │            │              │          │    (同上警卷第 │
│    │        │            │              │          │    164-166頁。)│
├──┼────┼──────┼───────┼─────┼────────┤
│ 22 │00000000│4月10日12時 │委託王震曜前往│8000元    │１、證人丁○○、│
│    │77號    │24分許、15時│苗栗縣三義交流│（3隻鴿子 │    王震曜於警詢│
│    ├────┤45分許、16時│道西湖度假村旁│）        │    時之證述（彰│
│    │丁○○、│02分許、16時│麥當勞，當場交│          │    化縣警察局彰│
│    │0000-000│07分許      │付            │          │    化分局98年彰│
│    │628號（ │            │              │          │    警分偵字第09│
│    │聯合福興│            │              │          │    00000000號警│
│    │股份有限│            │              │          │    卷第107-108 │
│    │公司）、│            │              │          │    、109-111頁 │
│    │00000000│            │              │          │    ）。        │
│    │66號(王 │            │              │          │２、通訊監察譯文│
│    │振曜)   │            │              │          │    (同上警卷第 │
│    │        │            │              │          │    169-170、172│
│    │        │            │              │          │    、174-175頁 │
│    │        │            │              │          │    。)         │
├──┼────┼──────┼───────┼─────┼────────┤
│ 23 │00000000│4月10日12時 │前往苗栗縣三義│5000元    │１、證人辰○○於│
│    │77號    │03分許、15時│交流道旁的麥當│（2隻鴿子 │    警詢時之證述│
│    ├────┤47分許      │勞，當場交付  │）        │    （彰化縣警察│
│    │辰○○、│            │              │          │    局彰化分局98│
│    │0000-000│            │              │          │    年彰警分偵字│
│    │634號   │            │              │          │    第0000000000│
│    │        │            │              │          │    號警卷第113-│
│    │        │            │              │          │    115         │
│    │        │            │              │          │    頁）。      │
│    │        │            │              │          │２、通訊監察譯文│
│    │        │            │              │          │    (同上警卷第 │
│    │        │            │              │          │    167-168、172│
│    │        │            │              │          │    頁。)       │
├──┼────┼──────┼───────┼─────┼────────┤
│ 24 │00000000│4月10日12時 │前往苗栗縣三義│2500元    │１、證人子○○於│
│    │77號    │27分許      │交流道旁的麥當│、1隻鴿子 │    警詢時之證述│
│    │        │            │勞，當場交付  │          │    （彰化縣警察│
│    ├────┤            │              │          │    局彰化分局98│
│    │子○○、│            │              │          │    年彰警分偵字│
│    │00-00000│            │              │          │    第0000000000│
│    │81號    │            │              │          │    號警卷第116-│
│    │        │            │              │          │    118頁）。   │
│    │        │            │              │          │２、通訊監察譯文│
│    │        │            │              │          │    (同上警卷第 │
│    │        │            │              │          │    170-171頁。)│
└──┴────┴──────┴───────┴─────┴────────┘
附表二：
┌──┬────┬────┬────┬─────────────────┐
│編號│物品名稱│有無扣案│所有人  │涉及之犯罪                        │
│    │        │        │        │                                  │
├──┼────┼────┼────┼─────────────────┤
│１  │彰化銀行│未扣案  │卯○○  │如原審判決附表一之二編號1 所示之恐│
│    │大甲分行│        │        │嚇取財罪。                        │
│    │帳號5814│        │        │                                  │
│    │00000000│        │        │                                  │
│    │00號帳戶│        │        │                                  │
│    │存摺1、 │        │        │                                  │
│    │金融卡1 │        │        │                                  │
│    │張      │        │        │                                  │
├──┼────┼────┼────┼─────────────────┤
│２  │行動電話│扣案    │卯○○  │如原審判決附表一之一各編號所示之竊│
│    │1支(序號│        │        │盜罪及如原審判決附表一之二所示恐嚇│
│    │：355780│        │        │取財罪、恐嚇取財未遂罪。          │
│    │00000000│        │        │如事實欄二所示之販賣第二級毒品罪。│
│    │1號)    │        │        │                                  │
├──┼────┼────┼────┼─────────────────┤
│３  │門號0989│扣案    │卯○○  │如原審判決附表一之一各編號所示之竊│
│    │667149號│        │        │盜罪及如原審判決附表一之二各編號所│
│    │SIM卡1枚│        │        │示恐嚇取財罪、恐嚇取財未遂罪。    │
│    │        │        │        │如實欄二所示之販賣第二級毒品罪。  │
├──┼────┼────┼────┼─────────────────┤
│４  │行動電話│扣案    │Ｃ○○  │如原審判決附表一之一各編號所示之竊│
│    │1支(序號│        │        │盜罪及如原審判決附表一之二各編號所│
│    │：351882│        │        │示恐嚇取財罪、恐嚇取財未遂罪。    │
│    │00000000│        │        │                                  │
│    │0號)    │        │        │                                  │
├──┼────┼────┼────┼─────────────────┤
│５  │門號0960│扣案    │Ｃ○○  │如原審判決附表一之一各編號所示之竊│
│    │725272號│        │        │盜罪及如原審判決附表一之二各編號所│
│    │SIM卡1枚│        │        │示恐嚇取財罪、恐嚇取財未遂罪。    │
├──┼────┼────┼────┼─────────────────┤
│６  │門號0981│扣案    │Ｃ○○  │如原審判決附表一之一各編號所示之竊│
│    │639565號│        │        │盜罪及如原審判決附表一之二各編號所│
│    │SIM卡1枚│        │        │示恐嚇取財罪、恐嚇取財未遂罪。    │
├──┼────┼────┼────┼─────────────────┤
│７  │捕鴿網1 │扣案    │Ｃ○○  │如原審判決附表一之一各編號所示之竊│
│    │張      │        │        │盜罪。                            │
├──┼────┼────┼────┼─────────────────┤
│８  │棉繩1條 │扣案    │Ｃ○○  │如原審判決附表一之一各編號所示之竊│
│    │        │        │        │盜罪。                            │
├──┼────┼────┼────┼─────────────────┤
│９  │行動電話│扣案    │己○○  │如原審判決附表一之一各編號所示之竊│
│    │1支(序號│        │        │盜罪及如原審判決附表一之二各編號所│
│    │：357530│        │        │示恐嚇取財罪、恐嚇取財未遂罪。    │
│    │00000000│        │        │                                  │
│    │9號)    │        │        │                                  │
├──┼────┼────┼────┼─────────────────┤
│１０  │門號0937│扣案    │己○○  │如原審判決附表一之一各編號所示之竊│
│    │728771號│        │        │盜罪及如原審判決附表一之二各編號所│
│    │SIM卡1枚│        │        │示恐嚇取財罪、恐嚇取財未遂罪。    │
├──┼────┼────┼────┼─────────────────┤
│  │社頭湳雅│未扣案  │蕭順風  │如附表一之二編號2-3所示之恐嚇取財 │
│    │郵局帳號│        │        │罪、恐嚇取財未遂罪。              │
│    │0000000 │        │        │                                  │
│    │0000000 │        │        │                                  │
│    │號帳戶金│        │        │                                  │
│    │融卡1張 │        │        │                                  │
├──┼────┼────┼────┼─────────────────┤
│  │社頭湳雅│扣案    │蕭順風  │如原審判決附表一之二編號2 至3 所示│
│    │郵局帳號│        │        │之恐嚇取財罪、恐嚇取財未遂罪。    │
│    │0000000 │        │        │                                  │
│    │0000000 │        │        │                                  │
│    │號帳戶存│        │        │                                  │
│    │摺卡1本 │        │        │                                  │
├──┼────┼────┼────┼─────────────────┤
│  │門號0981│未扣案  │蕭順風  │如原審判決附表一之一編號2-7 所示之│
│    │637377號│        │        │竊盜罪及如原審判決附表一之二編號2 │
│    │SIM卡1枚│        │        │至4 所示恐嚇取財罪、恐嚇取財未遂罪│
│    │        │        │        │。                                │
└──┴────┴────┴────┴─────────────────┘

司法院資訊處製作；財團法人民間司法改革基金會備份。
